---
title: "T3"
format: html
editor: visual
---

# TEMA 3

¿Qué es la inferencia? ¿Cómo se distribuyen mis datos?

## Concepto de población

Los datos que desconocemos.\

## Inferencia Estadística

\-**Estimación puntual**: predecir el valor del parámetro

**-Intervalos de confianza**

\-**Test de hipótesis**

## Conceptos de Muestra

Información disponible para poder conocer nuestra población.\
Nuestra muestra no es fija sino aleatoria (va cambiando).\
Datos independientes e igualmente distribuidos.\
Pese a que sea aleatoria dejamos una muestra fija.\

## Concepto de Estadístico

de cada muestra sacamos su estadístico, concepto: distribución estadística

## Ejercicio

Obtenga la distribución de x_rayita x_rayita = (sum(x) /n) donde x \~ exp(Landam=2) para un n= 5, 1000

```{r}

n<-5

media<-numeric(1000)
for(i in 1:1000)
    distribucion <- rexp(n, 2)
    media[i] <- mean(distribucion)

media
hist(media)


n<-1000
media2 <- seq(1:1000)
for(i in 1:1000)
    distribucion <- rexp(n, 2)
    media2[i] <- mean(distribucion)

media2
hist(media2)


```

## Ejercicio Población

```{r}

barplot(table(poblacion$Digito)/nrow(poblacion))
#table(poblacion$Digito)/nrow(poblacion)
```
